臺灣新竹地方法院刑事宣示判決筆錄　100 年度審易字第1164號
公　訴　人　臺灣新竹地方法院檢察署檢察官
被　　　告　徐文寶
上列被告因竊盜案件，檢察官提起公訴（100 年度偵字第1572號
）後，聲請改依協商程序而為判決，本院於中華民國100 年12月
30日下午4 時，在本院刑事第十一法庭宣示判決，出席職員如下
：
　　　　　　　　審判長法　官　劉兆菊
　　　　　　　　　　　書記官　林兆嘉
　　　　　　　　　　　通　譯　邱立杰
法官起立朗讀判決主文、犯罪事實要旨、處罰條文，及告以上訴
限制、期間並提出上訴狀之法院，且諭知記載其內容：
一、主  文：
    徐文寶犯竊盜罪，累犯，處有期徒刑伍月，如易科罰金，以
    新臺幣壹仟元折算壹日；扣案之鑰匙肆支，均沒收之。
二、犯罪事實要旨：
（一）徐文寶前於民國86年間，因違反森林法等案件，經臺灣臺
      中地方法院於87年2 月4 日以86年度訴字第2912號判決分
      別處有期徒刑8 月、5 月、4 月確定。又於86年間，因搶
      奪等案件，經本院於87年6 月30日以86年度訴字第630 號
      判決分別判處有期徒刑10月、3 月、4 月確定。又於86年
      間，因違反麻醉藥品管理條例案件，經本院於86年10月27
      日以86年度易字第1477號判決判處有期徒刑8 月確定。又
      於86年間，因贓物案件，經本院於87年7 月28日以87年度
      易字第493 號判決判處有期徒刑6 月確定。上開4 案件，
      復經本院於87年9 月22日以87年度聲字第1134號裁定併定
      應執行有期徒刑3 年3 月確定，於88年11月17日假釋出監
      ，嗣經撤銷假釋，尚餘殘刑1 年7 月13日(甲)。又於89年間
      ，因竊盜案件，經本院於89年11月16日以89年度易字第11
      87號判決判處有期徒刑8 月確定(乙)。又於90年間，因違反
      槍砲彈藥刀械管制條例案件，經臺灣苗栗地方法院於91年
      5 月16日以90年度訴字第103 號判決判處有期徒刑6 月確
      定(1)。又於91年間，因贓物案件，經本院於92年9 月5 日
      以92年度易字第420 號判決判處有期徒刑7 月確定(2)。又
      於91年間，因竊盜案件，經本院於93年4 月20日以93年度
      竹北簡字第61號判決判處有期徒刑4 月確定(3)，上開(1)(2)
      (3)案件，再經本院於93年8 月19日以93年度聲字第556 號
      裁定併定應執行有期徒刑1 年3 月確定(丙)。前揭(甲)(乙)(丙)案
      件接續執行，於95年3 月31日縮短刑期假釋出監，所餘刑
      期付保護管束，迄至95年8 月23日保護管束期滿未經撤銷
      假釋視為執行完畢（本案構成累犯）。
（二）詎徐文寶仍不知悔改，於100 年2 月2 日晚間11時許，在
      新竹市○○里○○○○○道路某橋下，見張瑞煥所有之車
      號R4─6769號廂型自用小客車停放該處無人看管（遭真實
      姓名年籍不詳之人於同年1 月27日下午3 時許至同年2 月
      2 日晚間11時許間某不詳時間，在新竹縣竹東鎮○○路東
      西向快速道路橋下竊得後，駛往上開地點棄置），竟基於
      意圖為自己不法所有之竊盜犯意，以自備鑰匙插入電門發
      動而竊取之，得手後作為代步使用。嗣於同年月3 日凌晨
      0 時40分許，徐文寶駕駛上開車輛行經新竹縣寶山鄉○○
      村○○路某處時，經巡邏員警發現形跡可疑，上前盤查而
      查獲，並扣得上開廂型自用小客車（業已發還張瑞煥具領
      保管）及徐文寶用以駕駛該車輛之鑰匙1 串（含鑰匙共4
      支），始查悉上情。
（三）案經新竹縣政府警察局竹東分局報告臺灣新竹地方法院檢
      察署檢察官偵查起訴後，經檢察官聲請認罪協商判決。
三、處罰條文：
    刑法第320 條第1 項、第47條第1 項、第41條第1 項前段、
    第2 項。
四、沒收之諭知：扣案之鑰匙4 支（保管字號：100 年度院保字
    第770 號，扣押物品清單見本院卷第25頁），係被告徐文寶
    所有且供其竊取車牌號碼R4─6769號廂型自用小客車所用之
    物，業經被告徐文寶供承在卷（見偵查卷第11、12頁、本院
    卷第32頁背面），應依刑法第38條第1 項第2 款、第3 項之
    規定，宣告沒收之。
五、協商判決除有刑事訴訟法第455 條之4 第1 項第1 款於本訊
    問程序終結前，被告撤銷協商合意或檢察官撤回協商聲請者
    ；第2 款被告協商之意思非出於自由意志者；第4 款被告所
    犯之罪非第455 條之2 第1 項所定得以協商判決者；第6 款
    被告有其他較重之裁判上一罪之犯罪事實者；第7 款法院認
    應諭知免刑或免訴、不受理者情形之一，及違反同條第2 項
    「法院應於協商合意範圍內為判決；法院為協商判決所科之
    刑，以宣告緩刑或2 年以下有期徒刑、拘役或罰金為限」之
    規定者外，檢察官與被告均不得上訴。
七、如有前項得上訴之情形，得自收受宣示判決筆錄送達之日起
    10日內，向本院提出上訴書狀，上訴於第二審法院。
本案經檢察官洪期榮到庭執行職務。
中    華    民    國   100    年    12    月    30    日
                  刑事第九庭    書  記  官  林兆嘉
                                審判長法官  劉兆菊
以上筆錄正本係照原本作成。
中    華    民    國   100    年    12    月    30    日
                                書  記  官  林兆嘉
附錄本案論罪科刑法條：
（普通竊盜罪、竊佔罪）
意圖為自己或第三人不法之所有，而竊取他人之動產者，為竊盜
罪，處5年以下有期徒刑、拘役或5百元以下罰金。
意圖為自己或第三人不法之利益，而竊佔他人之不動產者，依前
項之規定處斷。
前二項之未遂犯罰之。